# **Haythem Saidani**

### **DÉVELOPPEUR WEB**

Etudiant passionné par le travail d'équipe, rigoureux et avide d'apprentissage, avec une forte valeur accordée à la ponctualité, intéressé par la cybersécurité et une expérience de 4ans en développement web, J'ai de bonnes compétences en résolution de problèmes, attention aux détails et capacité à s'adapter rapidement aux nouvelles technologies.

### **WORK EXPERIENCE**

#### **Développeur VueJs**

Intégration du front-end avec le back-end Travaux avec des API Mise en place de fonctionnalités de double authentification (2FA) Utilisation de technologies de vueJs telles que VueClipper, JSON, VueRouter, Vuetify, Pinia ...

#### De mai 2023 à septembre 2023 FarthMeta

Remote

#### Développeur front-end

Contribution dans le développement front-end de site et plate-forme de club

Conception et création de composants avec JavaScript / React Utilisation de TailwindCss

#### De septembre 2022 à mai 2023 Alphabit club

Sidi bel abbes, Algérie

#### Stage développement web

Développer un site sécurisé et performant

Communication avec les bases de données

Faire des Tests avec des environnements différents Travail d'équipe et sous pression.

De mai 2022 à juillet 2022 Scs computer systèmes Bejaia, Algérie

# 

## **DIPLÔMES ET FORMATIONS**

#### Ingénieur d'état

Ecole supérieure Sidi bel Abbes d'informatique , Algérie De septembre 2021 à juin 2023

#### Licence

Université littoral côté Calais, d'Opale France Depuis septembre 2023

## **DÉVELOPPEMENT WEB**

#### Front-end

HTML, CSS, JavaScript, VueJs, React, Nuxt, Vuetify, TailwindCss, Bootstrap, Saas, Scss

#### Back-end

Django, Flask, API REST, Postman, Docker

#### **Others**

Wordpress, WooCommerce, Cloud Hosting, JSON

## ΑŻ

### LANGUAGES

#### Français

**Anglais** 

**Arabe** 

## **CERTIFICATS**

#### Meta for back-end Development **Compétences**

Python, Django, JavaScript, HTML, Css, React, Git, Mysql, Rest API, Cloud Hosting

### **Certificat professional** d'assistance Informatique google **Compétences**

Windows, Linux, réseaux, sécurité, matériel informatique

### Python pour la CyberSecurité **Compétences**

DHCP, DNS, Test de port, attaque et défense, Script Python

## COMPÉTENCES **TECHNIQUES**

#### Language de programmation

JavaScript , Python, C, C++, Java ,Dart , Flutter

MySQL, SQL Server, MongoDB, Firebase

#### UI/UX

Adobe Xd, Figma

#### Systèmes d'exploitation

Windows, Kali linux

#### Méthode Agile

**SCRUM** 

#### Outils

Git&Github, Trello, Google Meet



## **PROJETS RÉALISÉS**

#### **EarthMeta**

Une plateforme web3 qui permet aux utilisateurs d'acheter et de vendre des NFT : VueJs , Pinia, Postman , MySQL , TailwindCss, Docker

#### **TABAKI** (marché des restaurants)

Site Web Pour Trouver les restaurants proches et commander online: JavaScript, TailwindCss, Firebase, Rest Api, Python

#### **Alphabit Web site**

Un site qui contient toutes les informations de club les événements et les membres : JavaScript, TailwindCss, React, **JSON**